Minutes et répertoires du notaire François CROISET, 29 mars 1559 - 1602 (étude VIII)
Archives nationales
- Minutes de François CROISET, 29 mars 1559 - 12 janvier 1622; MC/ET/VIII/237 - MC/ET/VIII/427
  - Minutes. 1601, juillet - décembre, juillet - décembre 1601; MC/ET/VIII/423; registre
    - EST (Anne d') Duchesse de NEMOURS et de CHARTRES § Procuration d'Anne d'EST pour l'élection d'un curateur aux enfants de défunt Henry de LORRAINE et de Catherine de CLEVES, duc et duchesse de GUISE; Bail par Claude de LAISTRE, conseiller, intendant et procureur d'Anne d'EST de la terre, seigneurie, baronnie de La Ferté Bernard. (nombreux actes d'Anne d'EST dans le registre); [Procuration de Pierre, cardinal de GONDY pour élire le curateur], 14 août 1601 - 3 septembre 1601; MC/ET/VIII/423; fol. VII/XX/XIX; fol. IX/XX/XIX
      procuration; bail; Est, Anne d'; Lorraine, Henri de; Clèves, Catherine de; Laistre, Claude de; Gondy, Pierre de
    - LEVY (Anne de), duc de VENTADOUR Pair de France, chevalier des ordres du Roi conseiller en ses conseils d'état et privé capitaine de 100 hommes d'armes de ses ordonnances et Lieutenant Général pour Sa Majesté en Languedoc § Procuration général (en blanc) de Anne de LEVY pour le représenter aux Etats généraux du Languedoc; Autre., 19 août 1601 - 16 septembre 1601; MC/ET/VIII/423; fol. VIII/XX/VII
      procuration; Levis, Anne de
    - OFFICE de SERGENT ROYAL au BAILLIAGE du PALAIS § Vente par Louis BIDAULT, sergent royal au bailliage du Palais exploitant par tout le Royaume de France, à Jacques DU TEMPLE, praticien à Paris, de l'OFFICE de SERGENT ROYAL au BAILLIAGE du PALAIS moyennant 200 écus, 20 août 1601; MC/ET/VIII/423; fol. VIII/XX/IX
      acte de vente; Bidault, Louis; du Temple, Jacques
    - LORRAINE (Charles de) duc de GUISE et de CHEVREUSE, prince de JOINVILLE, pair de France, gouverneur et lieutenant général pour le roi en Provence, amiral des mers du Levant, demeurant en l'hôtel de Guise § Délaissement par Charles de LORRAINE en son nom et pour ses frères et soeur, héritiers de feu Henry de LORRAINE, duc de GUISE et de feu François de LORRAINE, duc de GUISE, leurs père et grand-père à Denis de CHAMPAIGNE, écuyer, [demeurant à La Motte-lez-Saint Dizier et à Marie de CHAMPAIGNE, femme de Louis de SEVRE, grenetier à Joinville, y demeurant, de terres à Dommartin-le-Franc, près de JOINVILLE], pour demeurer quittes de différentes sommes., 24 août 1601; MC/ET/VIII/423; fol. VIII/XX/XV
      Lorraine, Charles de; Lorraine, Henri de; Lorraine, François de. Champaigne, Denis de; Champaigne, Marie de; Sèvre, Louis de
    - Echange entre Charles Robert, comte de La Marck, demeurant rue d'Orléans, paroisse Saint-Eustache, et Henri de La Tour, maréchal de France, de ses droits au duché de Bullion, contre les droits dud. de La Tour en différentes terres en Languedoc, Dauphiné, Vivarais et comtat Venaissin., 25 août 1601; MC/ET/VIII/423; fol. VIII/XX/XIX
      échange; La Marck, Charles-Robert de; La Tour, Henri de
    - Quittance de Jacques de Lanionere, secrétaire de la feue reine Elisabeth, douairière de France, demeurant à Blois, à Philippe Emmanuel de Lorraine et Marie de Luxembourg., 1er septembre 1601; MC/ET/VIII/423; fol. II/C/XXIII
      quittance; Lanionère, Jacques de; Elisabeth, Reine; Lorraine, Philippe-Emmanuel; Luxembourg, Marie de
    - Bail par Claude de Laistre, conseiller et intendant fondé de procuration d'Anne d'Este, duchesse de Nemours et de Chartres, pour 9 ans à Jean de La Place, bourgeois de Paris, procureur de Jacques Chahu, notaire à La Ferté-Bernard, de la terre et baronnie de La Ferté-Bernard, et celle de Nogent-le-Bernard, moyennant 3020 écus par an., 3 septembre 1601; MC/ET/VIII/423; fol. IX/XX/XIX
      procuration; bail; Laistre, Claude de; Est, Anne d'; La Place, Jean de; Chahu, Jacques
    - Quittance de Marguerite de Chabot, femme et procuratrice de Charles de Lorraine, à Marie de Luxembourg, femme et procuratrice de Philippe Emmanuel de Lorraine, duc de Mercoeur, à la suite de la vente faite le 11 septembre 1599 par Charles de Lorraine, duc d'Elbeuf, pair et grand veneur de France, aud. duc de Mercoeur, de la baronnie d'Ancenis, 3 septembre 1601; MC/ET/VIII/423; fol. IX/XX/XVI
      acte de vente; quittance; Lorraine, Charles de; Chabot, Marguerite de; Luxembourg, Marie de; Lorraine, Philippe-Emmanuel de
    - Marché de pavage par Pierre Germain, maître paveur à Saint-Denis, à Louis de Lorraine, abbé de Saint-Denis pour l'entretien de différentes chaussées à Saint-Denis., 6 septembre 1601; MC/ET/VIII/423; fol. II/C/IX
      marché; Germain, Pierre; Lorraine, Louis de
    - Marché entre Jean Le Meau, conseiller et intendant de Louis de Lorraine, Marie Carles, sa femme, et Michel Passart, marchand bourgeois de Paris, pour le rétablissement d'une fontaine et source naturelle entre des maisons et héritages à Soisy- sur-Seine., 7 septembre 1601; MC/ET/VIII/423; fol. II/C/X
      marché; Le Meau, Jean; Lorraine, Louis de; Carles, Marie de; Passart, Michel
    - Deux actes [transactions entre les héritiers de défunt Philippe Hurault], en présence de François Descoubleau, seigneur de Sourdis, chevalier des ordres du roi, gouverneur de la ville de Chartres et pays chartain, comme tuteur et curateur de Louis Hurault, baron d'Huriel., 10 septembre 1601; MC/ET/VIII/423; fol. II/C/XLVII
      Descoubleau, François; Hurault, Louis; Hurault, Philippe
    - Transaction entre Marie de Luxembourrg, femme et procuratrice de Philippe Emmanuel de Lorraine, duc de Mecoeur et de Penthièvre, seigneur de Conflens et de Thorens en Savoie, et Guillaume Rousselet, secrétaire du duc de Nemours [demeurant rue de la Vieille-Monnaie] procureur de François Pacquelet, sr de Morion, fermier desd. duc et duchesse de Mercoeur en leurs terres de Conflans et Thorens., 27 septembre 1601; MC/ET/VIII/423; fol. II/C/IIII/XX/
      accord; Luxembourg, Marie de; Lorraine, Philippe-Emmanuel; Rousselet, Guillaume; Pacquelet, François
    - Transaction entre les chanoines de la Sainte-Chapelle du Palais et Henri Du Plessis, seigneur de Richelieu, gentilhomme de la chambre du roi, demeurant rue de Grenelle, enseigne du Soleil d'Or, paroisse Saint-Eustache, fondé de procuration de François Hyver, évêque et baron de Luçon [demeurant au Braye en Poitou],[pour le droit de régale dud. évêché; quittance au même]., 1er octobre 1601; MC/ET/VIII/423; fol. II/C/IIII/XX/VII
      procuration; quittance; accord; Du Plessis, Henri; Hyver, François
    - Quittance réciproque entre Catherine Santeul, veuve de Jacques Messier, marchand bourgeois de Paris, et Louis Messier, son fils, curé de l'église Saint-Landry en la Cité, de tous les ornements d'église fournis par lad. veuve, et de toutes les peines dud. curé Messier à avoir eu Jacques et Denis Messier, ses frères, comme écoliers., 4 octobre 1601; MC/ET/VIII/423; fol. II/C/IIII/XX/XV
      quittance; Messier, Louis
    - Transaction entre les chanoines de la Sainte-Chapelle et Simon Richer, écuyer, procureur de Jean de Beaumanoir, se faisant fort de Charles de Beaumanoir, son fils, pourvu de l'évêché du Mans tombé en régale depuis le décès de Claude d'Angennes, évêque du Mans., 24 novembre 1601; MC/ET/VIII/423; fol. III/C/IIII/XX/II
      accord; Angennes, Claude d'; Richer, Simon; Beaumanoir, Jean de; Beaumanoir, Charles de
    - Transaction entre Antoine Godeau, avocat en la cour de Parlement et lieutenant des eaux et forêts du comté de Dreux, demeurant rue de la Montagne-Sainte-Geneviève près du collège de Navarre, et Jacques Brochant, marchand et bourgeois de la ville de Dreux., 5 décembre 1601; MC/ET/VIII/423; fol. IIII/C/XIIII
      accord; Godeau, Antoine; Brochant, Jacques
    - Bail par Anne d'Este, duchesse de Nemours et de Chartres, dame usufruitière de la baronnie de la Ferté-Bernard, à Jean Berault, et Jean de La Place, bourgeois de Paris, pour eux et Jacques Chahu, notaire à la Ferté-Bernard, de ladite baronnie de la Ferté-Bernard, moyennant 3020 écus de ferme par an (pièce avec cachet, jointe)., 7 décembre 1601; MC/ET/VIII/423; fol. IIII/C/XXI
      bail; Est, Anne d'; Berault, Jean; La Place, Jean de; Chahu, Jacques
    - Transport par Etienne Symonneau, procureur au bailliage de Chevreuse, à Thibault Desportes, seigneur de Beufville, conseiller du roi et grand audiencier de France, demeurant rue du Chevalier-du-Guêt, de terres près de Beuville (led. Thibault Desportes, absent, représenté par Jean Maclou, élu par le roi en l'élection de Domfront), 10 décembre 1601; MC/ET/VIII/423; fol. IIII/C/XXVIII
      Desportes, Thibault; Simonneau, Etienne; Maclou, Jean
    - Jean Pedoue., 19 décembre 1601; MC/ET/VIII/423
      Pédoue, Jehan
  - Minutes (inventaires après décès). 1567, MC/ET/VIII/424
    - Inventaire après décès de Toussaint Lete, maître boursier et gibecerier, rue de la Vieille-Pelleterie., 5 mars 1567; MC/ET/VIII/424; 10 f.
      Georges Wildenstein, Le goût pour la peinture dans la bourgeoisie parisienne entre 1550 et 1610, d'après des inventaires après décès conservés au Minutier central des notaires aux Archives nationales [6.084 actes], Gazette des Beaux-Arts, t. 33 bis, 1962 (voir contexte dans le Plan d’orientation général - Notaires de Paris, guides thématiques du Minutier).
      inventaire après décès; Pelleterie (rue de la); Lete, Toussaint
    - Inventaire après décès de Olivier Crotte, marchand de gants (fragment), biens sis rue Neuve-Notre-Dame, en la maison de l'Agnus Dei, paroisse Sainte-Madeleine-en-la-Cité, et en une boutique et échoppe au Palais, paroisse Saint-Barthélemy., 12 mars 1567; MC/ET/VIII/424; 21 F° (Manque le début, premier folio très noirci, très endommagé)
      Relevé d'inventaires après décès, 1560-1610 (3454 actes), par Martine Constans, 2001-2009 (base de données migrée: voir contexte dans le Plan d’orientation général - Notaires de Paris, guides thématiques du Minutier).
      inventaire après décès; Neuve-Notre-Dame (rue); Crotte, Olivier; commerçant
    - Inventaire après décès de Toussaint Letu, maître boursier et gibecier, rue de la Vieille-Pelleterie, à l'enseigne des Deux Anges, paroisse Saint-Barthélemy ou Saint-Jacques-de-la-Boucherie ou Saint-Denis-de-la-Chartre., 5 mai 1567; MC/ET/VIII/424; 10 F°
      inventaire après décès; Pelleterie (rue de la); Letu, Toussaint
    - Inventaire après décès de Denis Flécher (Fléchier), capitaine de charroi de l'artillerie du roi, en une maison Couture-Sainte-Catherine., 23 mai 1567; MC/ET/VIII/424; 33 f.
      Date de révision: 2017 (Marie-Françoise Limon-Bonnet)
      inventaire après décès; Flécher, Denis
    - Inventaire après décès de Jean Bocaige, maître chapelier, rue de la Juiverie, à l'enseigne du Château, paroisse Sainte-Madeleine-en-la-Cité, Saint-Martial ou Saint-Germain-le-Vieil., 30 mai 1567; MC/ET/VIII/424; 14 F°
      inventaire après décès; Juiverie (rue de la); Bocaige, Jean; fabricant d'accessoires vestimentaires
    - Inventaire après décès de Marie Dollu, veuve de Pierre Langlois, puis femme de Jean Vimon, marchand de drap de soie, rue de la Vieille-Draperie, près du Palais, paroisse Saint-Martial ou Saint-Barthélemy., 28 août 1567; MC/ET/VIII/424; 61 F° (Déchiré)
      inventaire après décès; Vieille-Draperie (rue de la); Dollu, Marie; Langlois, Pierre; Vimon, Jean; négociant
    - Inventaire après décès de François Caron, maître orfèvre, rue de la Vieille-Pelleterie [maison du Chaudron, paroisse Saint-Barthélemy ou Saint-Jacques-de-la-Boucherie ou Saint-Denis-de-la-Chartre]., 28 août 1567; MC/ET/VIII/424; 4 f.
      Le texte de l'analyse de Wildenstein a été complété par M. Constans.
      Inventaires après décès, 1560-1610, par Martine Constans
      inventaire après décès; Pelleterie (rue de la); Caron, François; orfèvre
    - Inventaire après décès de Ysabeau Louvet, femme de Pierre Boissel, marchand mercier, à l'enseigne du Chef Saint-Denis, rue Vieille-Draperie., 24 novembre 1567; MC/ET/VIII/424; 18 f.(dont 6 de titres),
      Les oeuvres d'art sont mentionnées dans l'inventaire.
      inventaire après décès; Vieille-Draperie (rue de la); Louvet, Ysabeau; Boissel, Pierre; commerçant
    - Inventaire après décès de Adrian Fournier, procureur au Châtelet, [rue Galande, à côté de la maison de la Gallée d'or, près de la place Maubert, paroisse Saint-Étienne-du-Mont]., 10 décembre 1567; MC/ET/VIII/424; 21 f.
      Date de révision: 2005
      inventaire après décès; Galande (rue); Fournier, Adrian; procureur de justice (Ancien Régime)
  - Minutes (inventaires après décès). 1580, MC/ET/VIII/425
    - Inventaire après décès de Richard de La Mothe, marchand drapier, et Marguerite Le Tellier, à l'image Notre-Dame, rue de la Vieille-Draperie., 1580; MC/ET/VIII/425; 17 f.
      inventaire après décès; Notre-Dame (image); Vieille-Draperie (rue de la); La Mothe, Richard de; Le Tellier, Marguerite; négociant
    - Inventaire après décès de Catherine de Gaigny, veuve de Roger Aleaume, marchand apothicaire et épicier [à la requête de ses enfants, en une maison], rue Saint-Antoine, vis-à-vis le Monastère Sainte-Catherine., 11 janvier 1580; MC/ET/VIII/425; 38 f.
      Les oeuvres d'art sont mentionnées dans l'inventaire. [Bibliothèque, 1/2 page de livres dont Bible et Heures].
      Fichier Bibliothèques.; Inventaires après décès, 1560-1610, par Martine Constans.
      inventaire après décès; Saint-Antoine (rue); Gaigny, Catherine de; Aleaume, Roger; commerçant; pharmacien
    - Inventaire après décès de Marguerite Le Tellier, veuve de Richard de La Mothe, marchand drapier, rue de la Vieille-Draperie, à l'image Notre Dame, paroisse Saint-Barthélemy ou Sainte-Croix-en-la-Cité., 17 février 1580; MC/ET/VIII/425; 20 F° (Déchiré; moitié centrale illisible en raison de l'humidité; fin très détériorée et trouée; manques)
      inventaire après décès; Vieille-Draperie (rue de la); Le Tellier, Marguerite; La Mothe, Richard de; négociant
    - Inventaire après décès de Robert Lore, brodeur, en la maison de la ' Caige', rue Saint-Victor [paroisse Saint-Étienne-du-Mont ou Saint-Nicolas-du-Chardonnet]., 23 février 1580; MC/ET/VIII/425; 6 f.
      inventaire après décès; Saint-Victor (rue); Lore, Robert; brodeur
    - Inventaire après décès de Marie Frégant, veuve de Pierre Harmant [Hierment ou Hiarmant, marchand mercier au Palais], en la maison du ' Lièvre d'Or', rue de la Savaterie., 14 mars 1580; MC/ET/VIII/425; 9 f.
      inventaire après décès; Savaterie (rue de la); Frégant, Marie; Harmant, Pierre; Hiarmant, Pierre
    - Inventaire après décès de Marguerite Gallier, femme de François Cotin, maître boursier et gibecier, rue de la Savaterie, à l'enseigne du Rabot, paroisse Saint-Martial ou Saint-Germain-le-Vieux., 3 mai 1580; MC/ET/VIII/425; 6 F° (moitié centrale déterriorée)
      inventaire après décès; Savaterie (rue de la); Gallier, Marguerite; Cotin, François
    - Inventaire après décès de Marie Guillou, femme de François Cothin, maître bourcier et gibecier, rue Savaterie, à l'enseigne du Rabot., 3 mai 1580; MC/ET/VIII/425; 4 f.
      inventaire après décès; Guillou, Marie; Cothin, François
    - Inventaire après décès de Etienne [Claude] Vincent, procureur au Châtelet, rue des Prouvaires [chez Jean Hervé, commissaire au Châtelet, paroisse Saint-Eustache]., 21 juin 1580; MC/ET/VIII/425; 8 f.
      inventaire après décès; Prouvaires (rue des); Vincent, Etienne; Vincent, Claude; Hervé, Jean; procureur de justice (Ancien Régime)
    - Inventaire après décès de Geneviève Sénéchal, femme de Jean de La Ruelle [maître pâtissier, rue de la Vieille-Draperie, à l'enseigne du Petit Palais, paroisse Saint-Martial ou Saint-Barthélemy ou Sainte-Croix-en-la-Cité]., 15 juillet 1580; MC/ET/VIII/425; 14 f.
      inventaire après décès; Sénéchal, Geneviève; La Ruelle, Jean de
    - Inventaire après décès de Marthe Anthonys, veuve d'Antoine Delagrange, procureur au Parlement, rue Saint-André-des-Arts, maison du Bon Puits, paroisse Saint-André-des-Arts., 20 mars 1581; MC/ET/VIII/425; 20 F°
      inventaire après décès; Saint-André-des-Arts (rue); Anthonys, Marthe; Delagrange, Antoine
  - Minutes (inventaires après décès). 1581, mars - juillet, mars - juillet 1581; MC/ET/VIII/426
    - Inventaire après décès de Marthe Anthoine, veuve de Antoine de La Grange, procureur en la cour de Parlement, rue Saint-André-des-Arts., 28 mars 1581; MC/ET/VIII/426; 14 f.
      inventaire après décès; Saint-André-des-Arts (rue); Anthoine, Marthe; Grange (veuve); Grange, Anthoine de la
    - Inventaire après décès de Nicolas Lefebvre, marchand gantier, rue de la Pelleterie, à l'enseigne du Chapelet, vis-à-vis de la maison de la Tête noire, paroisse Saint-Barthélemy., 18 avril 1581; MC/ET/VIII/426; 15 F°
      inventaire après décès; Pelleterie (rue de la); Lefèbvre, Nicolas; commerçant; maroquinier
    - Inventaire d'Antoine de Ferquelet [Focquelot], seigneur du Boys, écuyer d'écurie du roi, rue des Rosiers [avant son mariage avec Denise d'Ivry]., 23 mai 1581; MC/ET/VIII/426; 5 f.
      inventaire après décès; Rosiers (rue des); Ivry, Denise d'; Focquelot, Antoine de; officier de l'Ecurie du roi (Ancien Régime)
    - Inventaire de Denise d'Yvry, femme de Antoine de Ferquelet et veuve d'Alexandre Richer, marchand, rue des Mathurins., 23 mai 1581; MC/ET/VIII/426; 8 f.
      [Inventaire de Denise d'Ivry, veuve d'Alexandre Richer, marchand, avant son remariage avec Antoine de Focquelot, Sieur du Boys, écuyer d'écurie du roi, rue des Mathurins, dite des Thermes, à l'enseigne des Lions rampans, paroisse Saint-Étienne-du-Mont.] Les oeuvres d'art sont mentionnées dans l'inventaire.
      inventaire après décès; Mathurins (rue des); Ivry, Denise d'; Richer, Alexandre; Focquelot, Antoine de; commerçant
    - Inventaire après décès de Jacques Ligier, seigneur de Graville en Normandie, [en leur maison] rue Saint-Jacques, et à Clignancourt [à la requête de Marie Buhiot, sa femme]., 19 juin 1581; MC/ET/VIII/426; 92 F° (Déchiré, quelques manques)
      [Bibliothèque, 7 p. de livres].
      inventaire après décès; Saint-Jacques (rue); Ligier, Jacques; Buliot, Marie
    - Inventaire après décès de Jean Franquelin, procureur au Châtelet [dans le corps d'hôtel de derrière la maison], à l'Écu de Bourgogne, rue Vieille-Draperie., 27 juin 1581; MC/ET/VIII/426; 10 f.
      Les oeuvres d'art sont mentionnées dans l'inventaire.[Bibliothèque, quelques livres].
      inventaire après décès; Vieille-Draperie (rue de la); Franquelin, Jean; procureur de justice (Ancien Régime)
    - Inventaire après décès de Jean Danet, maître peignier tablettier, rue de la Barillerie, sous l'horloge du Palais, paroisse Saint-Barthélemy., 12 juillet 1581; MC/ET/VIII/426; 7 f.
      ou
      inventaire après décès; Barillerie (rue de la); Danet, Jean; tabletier
    - Inventaire après décès de Jean Le Foullon, sergent royal au Châtelet de Paris, et Jeanne Cyrault, sa femme, rue Gervais-Laurent., 31 juillet 1581; MC/ET/VIII/426; 7 f.
      inventaire après décès; Gervais-Laurent (rue); Le Foullon, Jehan; Cyrault, Jehanne
    - Inventaire après décès de Jeanne Cirault, veuve d'Artus Le Foullon, sergent au Châtelet, rue Gervais-Laurent, paroisse Saint-Paul., 31 juillet 1581; MC/ET/VIII/426; 8 F° (Première page très noircie)
      inventaire après décès; Gervais-Laurent (rue); Cirault, Jeanne; Le Foullon, Artus; auxiliaire de justice
    - Inventaire après décès de Nicolas Lefèbvre, maître gantier, près le Palais., 18 septembre 1581; MC/ET/VIII/426; 16 f.
      inventaire après décès; Justice (palais de); Lefèbvre, Nicolas; maroquinier; fabricant d'accessoires vestimentaires
  - Minutes concernant l'ancien village de Passy (terrier). 1601, 28 juillet - 1622, 12 janvier, 28 juillet 1601 - 12 janvier 1622; MC/ET/VIII/427; cahier
    Le début de l'article manque.
    Terrier de Passy, pour Lallement, seigneur de Passy.
    Cahier, déclarations reçues par François Croiset, Guillaume Nutrat, François Nutrat, Jean Dupuys.
    terrier; Lallement (M.)